臺灣新竹地方法院刑事判決
109年度易字第714號
公  訴  人  臺灣新竹地方檢察署檢察官
被      告  吳宗航


選任辯護人  陳景新律師（嗣已終止委任）
上列被告因竊盜等案件，經檢察官提起公訴（109年度偵字第210
2號），本院判決如下：
    主    文
吳宗航犯竊盜罪，處有期徒刑參月，如易科罰金，以新臺幣壹仟
元折算壹日。
未扣案之鞋子壹雙沒收，於全部或一部不能沒收或不宜執行沒收
時，追徵其價額。
其餘被訴部分，無罪。
　　犯罪事實
一、吳宗航於民國109年1月28日3時27分許（監視器畫面時間）
    ，在新竹縣竹北市三民路之無名網咖消費完畢後，騎駛腳踏
    車離去，意圖為自己不法之所有，基於侵入他人住宅附連圍
    繞土地及竊盜之犯意，於同日3時40分許（監視器畫面時間
    ），停妥腳踏車後，徒步侵入劉芷菱位在新竹縣○○市○○街0
    號住宅附連圍繞，但無門扇、牆垣或安全設備之庭院車庫內
    （下稱案發地），徒手竊取劉芷菱放置該處鞋櫃內之鞋子1
    雙，得手後逃離現場。嗣劉芷菱發現鞋子失竊後報警處理，
    經警方調閱監視器畫面而循線查獲上情。
二、案經劉芷菱訴由新竹縣政府警察局竹北分局報告臺灣新竹地
    方檢察署檢察官偵查後起訴。
　　理    由
甲、有罪部分
壹、程序方面
　　本判決所引用被告吳宗航以外之人於審判外之陳述，檢察官
    及被告均未於言詞辯論終結前聲明異議（見易卷第55、185
    至194頁）。本院審酌上開證據資料作成時之情況，尚無違
    法不當及證明力明顯過低之瑕疵，亦認為以之作為證據應屬
    適當，依刑事訴訟法第159條之5規定，均有證據能力。至於
    本院以下所引用非供述證據部分，並無證據證明係公務員違
    背法定程序所取得，是依刑事訴訟法第158 條之4 規定反面
    解釋，即具證據能力。
貳、實體方面
一、訊據被告固不否認於上開時間在無名網咖消費完畢後，騎駛
    腳踏車離去等情，惟矢口否認有何無故侵入他人住宅附連圍
    繞土地及竊盜犯行，並辯稱：部分監視器畫面中之人穿著衣
    服顏色、標誌不同，且監視器畫面時間有誤差，被告未曾前
    往案發地竊取鞋子等語。經查：
　㈠被告坦認部分事實及告訴人劉芷菱於上開時、地失竊鞋子1雙
    等情，業據證人即告訴人於警詢時及偵查中指訴明確（見偵
    卷第9至10、44至45頁），並有警員黃添基出具之職務報告
    、新竹縣政府警察局竹北分局三民派出所受理刑事案件報案
    三聯單、受理各類案件紀錄表各1紙、被告在無名網咖消費
    帳號資料截圖1張、被告坦認為其本人之無名網咖監視器畫
    面截圖5張、其餘無名網咖至告訴人住宅沿線監視器畫面截
    圖數張、新竹縣政府警察局竹北分局109年7月13日竹縣北警
    偵字第1093803206號函及刑案現場勘察報告1份、新竹縣政
    府警察局竹北分局109年11月13日竹縣北警偵字第109380543
    9號函及檢附警員黃添基出具之職務報告1紙、監視器測試畫
    面翻拍照片2張、本院職權擷取無名網咖監視器畫面5張、本
    院勘驗筆錄1份在卷可稽（見偵卷第4、12至13、14至31、71
    至75頁、易卷第75至79、85至93、106至117頁），是此部分
    事實，首堪認定。
　㈡被告坦認在無名網咖之部分監視器畫面中之人為其本人，本
    院當庭勘驗該處不同拍攝角度之監視器連續錄影檔案可知，
    被告於109年1月28日3時許之特徵有：①瘦高體型、短髮；②
    深色連帽薄長袖外套（肩膀至手肘外側有雙直線條紋）、深
    色長褲（左髖關節處有反光標誌、左右膝蓋下方至腳踝處有
    反光直條紋）；③夾腳拖鞋；④背部由右上往左下斜背包；⑤
    騎駛腳踏車、腳踏車左把手懸掛1只淺色袋子（見偵卷第14
    至18頁、易卷第106至111頁）。
　㈢本案行為人具有與被告於同日在無名網咖之上開①、②、③、④
    所示特徵相同，且會抽菸等節，業據本院當庭勘驗案發地門
    口及案發地之監視器連續錄影檔案無訛，並有該監視器畫面
    截圖8張、本院勘驗筆錄1份為證（見偵卷第27至30頁、易卷
    第113至116頁），佐以被告於本院準備程序時坦認有抽菸習
    慣等語（見易卷第55頁），以及無名網咖與案發地為相近之
    地理位置，兩者時間相近，足見檢察官認定被告即為於上開
    時間在案發地竊取告訴人鞋子1雙之行為人，並非無據。
　㈣行為人騎駛腳踏車出現在案發地附近時之特徵，核與被告於
    同日在無名網咖之上開①、②、④、⑤所示特徵相同等節，亦據
    本院當庭勘驗案發地附近監視器連續錄影檔案無誤，並有該
    監視器畫面截圖1張、本院勘驗筆錄1份為憑（見偵卷第24頁
    、易卷第111至112頁），兩者之間已有上開多個相同之特徵
    可資佐證，足證被告於同日在無名網咖消費完畢後，騎駛腳
    踏車離去，至案發地附近停妥腳踏車，徒步侵入案發地竊得
    鞋子1雙。
　㈤被告固以前詞置辯。惟查，警方於本案調得之監視器檔案，
    分屬不同建置及管理單位（無名網咖、公有道路沿線、告訴
    人住處等），畫面顯示時間於合理範圍落差（幾分鐘之差異
    ），並無礙被告於同日同時段經該監視器攝入活動情節、外
    觀特徵之事實認定。又案發時間為深夜，監視器之夜視功能
    或室內光線照射角度，可能造成畫面中人物衣服顯現顏色或
    特徵有所差異等情，業據警員黃添基重返案發地進行監視器
    之夜視功能測試，有其出具職務報告1紙、該監視器畫面截
    圖2張為憑（見易卷第77、79頁），參以本院連續擷取無名
    網咖內監視器畫面所示結果，益證同一人受室內光線影響，
    會造成監視器畫面顯現其衣著顏色有所差異，有該截圖3張
    為證（見易卷第85至89頁），足認並非監視器畫面顯現衣服
    顏色差異或無法看到衣服條紋、標誌，就當然認為是不同人
    ，況本院係針對被告當日顯示上開①至⑤項特徵進行比對，被
    告在多個特徵與本案行為人相符，已如前述，不是只憑其中
    一項與被告吻合就下結論，是被告此部分所辯，難採為有利
    其之認定。　
　㈥綜上所述，本案事證已臻明確，被告所辯屬卸責之詞，不足
    採信。從而，被告上開犯行，堪以認定，應依法論科。
二、論罪科刑：
　㈠核被告所為，係犯刑法第306條第1項之無故侵入他人住宅附
    連圍繞之土地罪及刑法第320條第1項之竊盜罪。
　㈡按行為人實施犯罪之時地，在自然意義上雖非完全一致，但
    仍有部分合致，且犯罪目的單一，依一般社會通念，認應評
    價為一罪方符合刑罰公平原則，如予數罪併罰，反有過度處
    罰之疑，與人民法律感情亦未契合，故於刑法廢除牽連犯及
    連續犯後，應依個案情狀，考量一般社會通念及刑罰公平原
    則，適度擴張一行為概念，論以接續犯或一行為觸犯數罪名
    之想像競合犯，方屬適當。查被告應係基於竊盜之犯意，為
    達到竊盜之目的而侵入屬於附連圍繞土地之庭院車庫，此等
    行為間，在自然意義上雖非完全一致，然具有階段性之緊密
    關聯性，並有部分合致，自得評價為單一行為，而有想像競
    合犯之適用。故被告所犯上開2罪，應為想像競合犯，依刑
    法第55條規定，從一重論以刑法第320條第1項之竊盜罪，起
    訴書認犯意各別，罪名不同，應分論併罰，容有誤解。
  ㈢爰以行為人責任為基礎，審酌被告正值青年，不思以正途獲
    取財物，無故侵入他人住宅附連圍繞土地並竊取鞋子1雙，
    無端造成告訴人財產損失及少1雙鞋子可穿之不便利性，自
    始否認犯行之態度，且向本院表示無意願與告訴人談和解（
    見易卷第118頁），迄今未能返還或賠償告訴人之損失，審
    理期間亦未見任何檢討己非及悔悟之心，所為實有不該，惟
    念及被告前無任何犯罪紀錄，有臺灣高等法院被告前案紀錄
    表1紙在卷可參，素行良好，徒手竊取之手段平和，鞋子1雙
    價值非鉅（告訴人於警詢時陳稱新臺幣2000餘元，見偵卷第
    9頁反面），兼衡其自陳高職畢業之智識程度，目前因受疫
    情影響無上班，與父親同住，未婚，無小孩之家庭經濟狀況
    等一切情狀，量處如主文第1項所示之刑並諭知易科罰金之
    折算標準。　　　
三、沒收 
　　主文第2項所示物品，未據扣案，復無證據足認被告已返還
    或賠償告訴人，爰依刑法第38條之1第1項前段、第3項規定
    ，宣告沒收之，並於全部或一部不能沒收或不宜執行沒收時
    ，追徵其價額。
乙、無罪部分
一、公訴意旨另以：被告基於侵入住居及為自己不法所有之犯意
    ，於108年12月18日3時38分許，無故侵入告訴人位在新竹縣
    ○○市○○街0號屋外附連圍繞無封閉式圍牆之庭院車庫，動手
    竊取其放在鞋櫃內之鞋子，尚未得手之際，因鞋櫃警報器聲
    響致慌張逃逸而不遂。因認被告涉犯刑法第306條第1項之無
    故侵入他人住宅附連圍繞之土地及刑法第320條第1項、第3
    項之竊盜未遂罪嫌等語。
二、按犯罪事實應依證據認定之，無證據不得認定犯罪事實；不
    能證明被告犯罪者，應諭知無罪之判決。刑事訴訟法第154
    條第2項、第301條第1項分別定有明文。　
三、公訴意旨認被告涉及上開罪嫌，係以㈠被告於警詢時及偵查
    中之供述；㈡告訴人於警詢時及偵查中之指訴；㈢108年12月1
    8日監視器畫面截圖及蒐證比對照片數張；㈣上開有罪部分所
    示證據等件為主要論據。
四、訊據被告堅決否認有何無故侵入他人住宅附連圍繞土地及竊
    盜未遂犯行，並辯稱：我沒有於108年12月18日前往案發地
    等語。經查，案發地於108年12月18日3時38分許遭身穿薄長
    袖連帽外套、長褲、身形微瘦、右肩往左腰後揹斜背包之人
    侵入翻找物品等節，業據本院當庭勘驗監視器檔案無誤，並
    有監視器畫面截圖數張、本院勘驗筆錄1份在卷可稽（見偵
    卷第31、66至67頁、易卷第116至117頁），而此部分特徵固
    與上開有罪部分所示被告於109年1月28日之①、②、④特徵相
    符，且行為態樣極為類似，惟兩者時間相差1個多月，復無
    同日其他監視器畫面之活動情節、特徵可供比對連結此部分
    行為人確為被告，自乏相當佐證，依檢察官所提證據資料，
    僅足認被告涉有相當犯罪嫌疑，然尚未達到通常一般人不致
    有所懷疑，而得確信為真實之程度，無法使本院形成被告有
    罪之心證。從而，依前開規定，應就此部分為被告無罪判決
    之諭知。
據上論斷，應依刑事訴訟法第299條第1項前段、第301條第1項，
判決如主文。
本案經檢察官林佳穎提起公訴，檢察官翁旭輝、高上茹到庭執行
職務。
中　　華　　民　　國　　110 　年　　8 　　月　　5 　　日
                  刑事第一庭  法  官  王凱平  
以上正本證明與原本無異。
如不服本判決應於收受判決後20日內向本院提出上訴書狀，並應
敘述具體理由。其未敘述上訴理由者，應於上訴期間屆滿後20日
內向本院補提理由書（均須按他造當事人之人數附繕本）「切勿
逕送上級法院」。
中　　華　　民　　國　　110 　年　　8 　　月　　5 　　日
                              書記官  鍾佩芳
附錄本案論罪科刑所犯法條：
刑法第306條第1項
無故侵入他人住宅、建築物或附連圍繞之土地或船艦者，處1年
以下有期徒刑、拘役或9000元以下罰金。

刑法第320條第1項
意圖為自己或第3人不法之所有，而竊取他人之動產者，為竊盜
罪，處5年以下有期徒刑、拘役或50萬元以下罰金。